# 请教陈版-股东撤销债务豁免的处理

提问人：jhoct 时间：2012-05-31 19:19:25
A公司是美国公司，B公司是国内的公司，B是A的全资子公司。B欠A100万，然后 2010 年，A豁免了B的这项债务。根据财会函【 2008 】 60 号，B将该项豁免计入了资本公积。由于以前年度计提 100 万负债的时候，未做税前抵扣，因此豁免的时候，也不计入应纳税所得额。 今年，A公司决定撤销上述债务豁免，B公司也同意，两人签了撤销债务豁免的合同。
请问陈版，今年的会计处理 借：资本公积 贷：其他应付款 是否恰当？谢谢！

回答人：chenyiwei
回复 jhoct 的帖子
单纯从会计角度，如果能够证明现在的决定是对当时豁免决定的撤销，则现在转回当初豁免的会计处理也是恰当的。但从外汇管理角度讲，预计可以正常将资金汇出以结算该负债的可能性并不大。

提问人：zengfengxia 时间：2012-06-01 21:26:16
回复 chenyiwei 的帖子
陈版，已经生效的豁免意味着一项民事权利义务的解除，后面的撤销是不是合法？

回答人：chenyiwei
此问题是法律问题，建议咨询律师，谢谢。